臺灣臺中地方法院民事判決　　　　　　　　93年度訴字第35號
原　　　告　辛○○○
　　　　　　己○○
上　一　人
法定代理人　戊○○
原　　　告　甲○○
法定代理人　林慶賢
　　　　　　庚○○
上三原告共
同訴訟代理
人　　　　　曾信嘉律師
上三原告共
同複代理人　乙○○
被　　　告　丁○○
　　　　　　丙○○
上列被告因過失傷害案件，經原告提起請求損害賠償之附帶民事
訴訟（本院92年度交附民字第396號），經本院刑事庭裁定移送
前來，本院於民國94年9月23日言詞辯論終結，判決如下：
    主      文
被告丁○○、丙○○應連帶給付原告辛○○○新台幣伍拾萬仟
陸佰壹拾元，原告己○○新台幣貳拾萬壹仟陸佰拾元，原告甲○○新台幣玖拾萬陸仟玖佰捌拾元，及均自民國92年9月2日起
至清償日止按年息5%計算之利息。
原告其餘之訴駁回。
訴訟費用由被告連帶負擔30%；原告辛○○○負擔3%；原告己○○負擔15%；原告甲○○負擔52%。
本判決原告勝訴部分於原告辛○○○、己○○、甲○○各以新台
幣壹拾陸萬捌仟元、新台幣陸萬捌仟元、新台幣拾壹萬仟元
為被告供擔保後，得假執行。但被告如各以新台幣伍拾萬仟陸
佰壹拾元、新台幣貳拾萬壹仟陸佰拾元、新台幣玖拾萬陸仟
玖佰捌拾元為原告辛○○○、己○○、甲○○預供擔保後，得免
為假執行。
原告其餘假執行之聲請駁回。
    事實及理由
壹、按訴狀送達後，原告不得將原訴變更或追加他訴，但擴張或
    減縮應受判決事項之聲明者，不在此限，民事訴訟法第255
    條第1項第3款定有明文。本件原告原起訴請求被告應連帶給
    付辛○○○、己○○、甲○○各新台幣 (下同)678,160元、
    1,038,603元、3,866,181元及法定遲延利息，嗣於訴訟進行
    中，就其請求聲明擴張為被告應連帶給付辛○○○、己○○
    、甲○○各678,260元、1,038,653元、3,884,629元及法定
    遲延利息，核屬擴張應受判決事項之聲明，而與首揭規定相
    符，應予准許，合先敘明。
貳、原告主張：(1)被告丁○○於民國91年12月31日上午11時許，
    在台中縣霧峰鄉○○路326號前空地，駕駛被告丙○○所有
    之車牌號碼S6-2597號自小客車，欲自空地倒車轉向到台中
    縣霧峰鄉○○路上，因當時有一部預拌水泥車停在自強路上
    ，丁○○欲避免倒車撞擊該水泥車，乃換檔向前行。此時丁○○理應注意車前狀況，而依當時情形，又無不能注意之情
    形，竟疏於注意及此，因拖鞋不慎勾到油門，致其所駕駛之
    前開車輛向前行駛，撞擊正在該地散步，手牽原告甲○○、
    懷抱原告己○○之原告辛○○○，致辛○○○受有頭部外傷
    合併腦挫傷、頭顱骨骨折、頭皮挫傷合併頭皮下血腫及撕裂
    傷、左腳踝撕裂傷、背部、臀部及右後大腿二度燙傷及右手
    肘擦傷等傷害；己○○受有頭部外傷合併腦震盪、頭皮挫傷
    合併撕裂傷不規則約3公分及臉部、頭皮擦傷等傷害；甲○○受有頭部外傷合併腦挫傷、頭顱骨壓迫性骨折合併氣腦、
    右耳耳漏、右耳擦傷等傷害及右側神經性聽障之傷害。(2)被
    告丙○○係肇事車輛車主，事發當天丙○○明知丁○○飲用
    大量酒類，走路歪斜不穩，業已不能安全駕駛汽車，而依當
    時情形並無不能注意之情形，卻疏於注意及此，竟仍將上開
    汽車交付丁○○使其駕駛，致使業已酒醉不能安全駕駛之丁○○本應倒車轉向，卻反而逕踩油門向前行駛，終撞擊正在
    該地散步之原告祖孫三人，被告丙○○未盡危險防止之注意
    義務，而與被告丁○○共同侵害原告，依民法第185條第1項
    前段規定，被告二人應負共同侵權行為連帶損害賠償責任。
    (3)本件原告受有下列損害：1.實支醫藥費用：辛○○○為17
    8,260元、己○○為38,653元、甲○○為57,051元。2.甲○○因聽力受損，須終生配戴助聽器，現今一般品質之助聽器
    售價9,000元，甲○○一生共須更換33次，合計費用為297,
    000元。3.甲○○因車禍右耳聽力受損，符合勞工保險殘廢
    給付標準表第33項規定情形，殘廢等級為第10級，減少勞動
    能力為46.14%，據此計算甲○○所受勞動能力損害合計為2,
    014,578元。4.甲○○之父向其任職公司請假，以看護甲○○病況，雖無實際看護費用之支出，亦應認為被害人受有相
    當看護費之損害，故請求住院8日之看護費用，每日以2,000
    元計算，合計16,000元。5.精神慰撫金：辛○○○年邁體弱
    ，數度進出加護病房，心中恐懼不可言語，惶惶不可終日，
    因此請求500,000元精神慰撫金；己○○因被告不法侵害致
    生頭部外傷合併腦震盪、頭皮挫傷合併撕裂傷不規則約3公
    分及臉部、頭皮擦傷等傷害，痊癒後，酣睡中每聽到汽車行
    進聲即驚醒，哭鬧不停，見汽車則恐懼哭泣不敢乘坐，此種
    恐懼之情，實不可估量，因此請求1,000,000精神慰撫金；
    甲○○因被告不法侵害致使腦挫傷、頭顱骨壓迫性骨折合併
    氣腦及右耳聽力幾盡喪失等重傷害，可憐幼小心靈重創，終
    生必需輔以精良之助聽器材始得恢復部分聽力，此種身心上
    的創傷，難以言喻，因此請求1,500,000元精神慰撫金。以
    上損害金額，總計辛○○○為678,260元；己○○為1,038,
    653元；甲○○為3,884,629元。並聲明：被告應連帶給付原
    告辛○○○、己○○、甲○○各678,260元、1,038, 653元
    、3,884,629元，及均自起訴狀繕本最後送達被告之翌日即
    92年9月2日起至清償日止按年息5%計算之利息；原告願供擔
    保，請准宣告假執行。
參、被告抗辯：(1)被告丁○○主張：案發前，丁○○是與丁○○
    之妻在家中吃飯喝燒酒雞，並未飲酒。本件車禍丁○○並沒
    有錯，丁○○當時在空地停車場倒車，原告祖孫三人不應該
    在該處。又原告甲○○並沒有聽力受損達重傷害之情形。(2)
    被告丙○○主張：案發當日，丁○○要丙○○至其家中泡茶
    ，丙○○開車前往，在聊一陣子之後，丙○○尿急上廁所，
    由於時值年終，丁○○突然想到要去朋友家拿下一年度之月
    曆贈與丙○○，見到丙○○放置在茶桌上之車鑰匙，就隨手
    拿去將丙○○的車輛開走，旋即於途中發生撞傷原告之意外
    。上開經過，丁○○於歷次偵訊、審判程序中，皆為相同之
    陳述，足資證明丙○○並未交付車鑰匙予丁○○，而係丁○○自行取走，故丙○○並無原告所指稱之過失可言。退萬步
    言，即認丙○○果係將車鑰匙交給丁○○ (假設語)，丙○○亦無過失可言。蓋丁○○當日雖有飲酒，惟於肇事後所作
    之酒測值，呼氣酒精濃度並未超過0.25mg/l，足證丁○○未
    陷於精神耗弱而不能安全駕駛之狀態。丙○○將車鑰匙交給
    具備完全行為能力之丁○○，可合理信賴其會為合法行為，
    故此交付行為並無過失，自無須對丁○○個人之行為共同負
    責。(3)被告二人均聲明：原告之訴及其假執行之聲請均駁回
    ；如受不利判決，願供擔保請准宣告免為假執行。
肆、本院之判斷：
一、經查：(1)被告丁○○於91年12月31日11時許，在台中縣霧峰
    鄉○○路326號前空地，駕駛被告丙○○所有車牌號碼S6-25
    97號自小客車，欲自空地倒車轉向到台中縣霧峰鄉○○路上
    。因當時有一部預拌水泥車停在自強路上，丁○○欲避免倒
    車撞擊該水泥車，乃換檔向前行。此時丁○○竟疏未注意車
    前狀況，復因拖鞋不慎勾到油門，致其所駕之前開車輛向前
    行駛，撞擊正在該地散步，手牽原告甲○○、懷抱原告己○○之原告辛○○○，致辛○○○受有頭部外傷合併腦挫傷、
    頭顱骨骨折、頭皮挫傷合併頭皮下血腫及撕裂傷、左腳踝撕
    裂傷、背部、臀部及右後大腿二度燙傷及右手肘擦傷等傷害
    ；己○○受有頭部外傷合併腦震盪、頭皮挫傷合併撕裂傷不
    規則約3公分及臉部、頭皮擦傷等傷害；甲○○受有頭部外
    傷合併腦挫傷、頭顱骨壓迫性骨折合併氣腦、右耳擦傷、右
    耳耳漏及右耳聽力損失55分貝等傷害之事實，業據丁○○於
    其被訴過失傷害刑事案件 (起訴案號：臺灣臺中地方法院檢
    察署92年度偵字第3374號，一審案號：本院92年度交易字第
    367號，二審案號：臺灣高等法院臺中分院93年度交上易字
    第6號，下稱過失傷害刑事案件)警詢、檢察官偵訊及本院審
    訊中供承無訛，核與現場目擊證人劉燦輝、古進生於過失傷
    害刑事案件警詢、檢察官偵訊中所言，及現場目擊證人陳中
    和於臺灣臺中地方法院檢察署93年度調偵字第103號傷害案
    件檢察官偵訊中證述情節均相符，並有現場相片六幀、辛○○○受傷相片三幀、現場圖一張及財團法人仁愛綜合醫院診
    斷證明書三紙、澄清綜合醫院診斷證明書一紙、中國醫藥大
    學附設醫院93年3月12日院歷字第93030937號函、94年5月19
    日院歷字第0940501822函所附甲○○病情說明等附在過失傷
    害刑事案件卷及本件卷可稽。(2)丁○○肇事後，經警方於91
    年12月31日中午12時43分測得之呼氣酒精濃度值為0.22mg/l
    ，有酒精測試紀錄單一紙在卷可參。惟本件事故發生之時間
    ，依丁○○、辛○○○、劉燦輝、古進生於過失傷害刑事案
    件警詢中所言，均係91年12月31日上午11時許，且台中縣警
    察局霧峰分局吉峰派出所警員李重興所出具之職務報告書，
    亦載明其接獲本件事故通報之時間為91年12月31日上午11時
    許。故本件丁○○經警施以酒測之時，距肇事時已達一個半
    小時。又按人體內酒精含量由開始飲酒時的0%，依飲酒量漸
    漸累積增加，在完成飲酒時體內酒精含量達到最高，隨後依
    代謝率逐漸代謝，至於體內酒精含量倒推計算代謝率，依交
    通部運輸研究所於77年8月間針對國人進行實驗研究指出為
    每小時每公升0.0628毫克（引自陳高村著吐氣中酒精含量倒
    推計算過程一文）。據此推算，本件丁○○肇事時之呼氣酒
    精濃度應為0.3142mg/l｛計算式：0.22mg/l＋ (0.0628mg/
    l×1.5)＝0.3142mg/l｝。再依丙○○於臺灣臺中地方法院
    檢察署93年度調偵字第103號傷害案件93年6月25日檢察官偵
    訊時稱：「91年12月31日近十點左右，我到丁○○的家要喝
    酒，我去的時候，他們已經喝完，只剩下丁○○在家」等語
    (見該案件卷第14頁)，益徵丁○○於肇事前有飲用酒類。(3)
    按刑法第185條之3，將服用酒類不能安全駕駛動力交通工具
    而駕駛者，納入刑事處罰之範疇，條文中所稱「不能安全駕
    駛動力交通工具」係屬不確定之法律概念，除衡之行為人駕
    車時飲用酒類之程度及血液中酒精含量之多寡外，並應參以
    行為人當時之精神狀態、駕馭車輛之情形及對於交通號誌或
    指揮之遵守能力，以資相佐，斷非徒以飲酒數量作為取決是
    否成罪之唯一標準，否則，個人酒量殊異，偶因特殊情狀致
    未達平日精神狀態者亦所在多有，欲以劃一標準遽為能否安
    全駕車或酒醉之論斷，誠屬難能，是駕駛人於呼氣中酒精濃
    度達每公升0.55毫克以上者，參酌各國標準固得認為不能安
    全駕駛，然在此標準以下之行為，如輔以其他客觀事實得作
    為不能安全駕駛之判斷時，亦屬之，法務部88年5月18 日法
    88檢字第1669號函即同此意旨。又酒精使用後，將影響駕駛
    人對移動景物的追蹤能力、經強光照射後恢復視力的能力、
    監視四周的注意力等直接影響駕駛能力的功能。本件丁○○
    肇事時之呼氣酒精濃度已達0.3142mg/l，業如前述，再汽車
    油門踏板與煞車踏板大小不一，位置不同，且有相當之間隔
    ，常人操控汽車當無可能發生誤踩或「不慎勾到」油門踏板
    此等嚴重危險性動作，丁○○竟犯此等錯誤；且於白晝駕駛
    車輛行進，竟無視車前原告祖孫三人，在誤觸油門後未能及
    時煞停或轉向迴避，而直接撞擊重創原告三人，可徵丁○○
    當時操控能力欠佳，對四周景物之追蹤能力、監視四周注意
    力明顯遲緩，足認已達於不能安全駕駛之程度甚明。按汽車
    行駛時，駕駛人應注意車前狀況，並隨時採取必要之安全措
    施；汽車駕駛人飲用酒類或其他類似物後其吐氣所含酒精濃
    度超過每公升0.25毫克以上者，不得駕車，道路交通安全規
    則第94條第3項、第114條第2款分別定有明文。丁○○駕車
    違反上述道路交通安全規定，酒後肇禍致原告受傷，其自應
    負過失之責任。又系爭肇事地點為一停車空地，並非行人禁
    行之處，丁○○所辯原告不應在該處云云，顯屬無稽，本件
    原告並無肇事因素。
二、被告丙○○雖辯稱：係丁○○擅取伊汽車鑰匙駕車肇事，伊
    並無過失云云，然查：(1)證人劉燦輝、古進生於臺灣臺中地
    方法院檢察署92年度偵字第19798號傷害案件93年1月13日檢
    察官偵訊時 (見該案件卷第60頁)，及證人陳中和於臺灣臺
    中地方法院檢察署93年度調偵字第103號傷害案件93年7月13
    日檢察官偵訊時 (見該案件卷第37頁)，均具結明確證稱：
    本件事故發生前，丙○○有在現場指揮丁○○倒車，隨後丁○○即肇事等語，核與丁○○於過失傷害刑事案件92年10月
    30日本院審理時所稱：「車禍發生前丙○○去我家，他在我
    家，我拿他的鑰匙開他的車，要去拿年曆來給他，我要去開
    車時，他跟著我出來，他有看到發生車禍的經過。」等語相
    符，足徵丙○○有同意並陪同丁○○前往停車處駕駛其車輛
    ，且指揮丁○○倒車，而目睹事故經過。至丁○○嗣另改稱
    其未經丙○○同意，私自拿鑰匙去開車云云，顯係迴護丙○○之詞，並無可採。(2)又衡諸常情，主人當無可能未徵得訪
    客之同意，趁其上洗手間之短暫空檔，盜用客人之汽車鑰匙
    駕駛其車輛外出取物，徒留訪客驚慌失措，不知其車下落。
    丙○○所辯係丁○○趁其尿急上廁所之時，盜用其車輛云云
    ，不足採信。(3)再依丙○○於上開臺灣臺中地方法院檢察署
    93年度調偵字第103號傷害案件93年6月25日檢察官偵訊時所
    言，其至丁○○住處之目的即欲飲酒，抵達時，丁○○已經
    喝完酒，且丙○○有陪同丁○○至空地開車並指揮其倒車等
    情，業於前述，是丙○○對丁○○於肇事前有飲用酒類而不
    能安全駕駛車輛之情，應甚為明白。復按汽車所有人，明知
    汽車駕駛人有酒精濃度超過規定標準情形，而不予禁止駕駛
    者，吊扣其汽車牌照三個月，道路交通管理處罰條例第35條
    第5項定有明文。此等有關交通安全之規定，旨在保障民眾
    行的安全，應屬保護他人之法律。丙○○身為汽車所有人，
    未注意上述規定，將車輛借予吐氣所含酒精濃度達0.3142mg
    /l而超過規定標準0.25mg/l之丁○○，以致其肇事傷人，其
    自應負過失之責任。(4)雖判處丁○○有期徒刑五月之臺灣高
    等法院臺中分院93年度交上易字第6號確定刑事確定判決，
    及就丙○○過失傷害刑事偵查案件為駁回再議聲請確定處分
    之臺灣高等法院臺中分院檢察署93年度上聲議字第1415號處
    分，均未認定丁○○有醉態駕駛行為，惟按附帶民事訴訟經
    刑事法院以裁定移送民事庭後，即成為獨立之民事訴訟，既
    無非俟刑事訴訟解決，民事訴訟即無從或甚難判斷之情形，
    民事法院當可自行調查審查，不受刑事法院認定事實之拘束
    (最高法院78年度第11次民事庭會議決議參照)。本件本院認
    定丁○○肇事時之呼氣酒精濃度達0.3142mg/l，丙○○明知
    丁○○有飲用酒類而不能安全駕駛車輛等情之理由及證據，
    業詳為析述，參以上開說明，本院自不受相關刑事判決或處
    分所認定事實之拘束。從而，前揭刑事判決或處分，並不足
    以為有利丙○○之認定。
三、按因故意或過失，不法侵害他人之權利者，負損害賠償責任
    ；違反保護他人之法律，致生損害於他人者，負賠償責任；
    數人共同不法侵害他人之權利者，連帶負損害賠償責任；不
    法侵害他人之身體或健康者，對於被害人因此喪失或減少勞
    動能力，或增加生活上之需要時，應負損害賠償責任；不法
    侵害他人之身體、健康者，被害人雖非財產上之損害，亦得
    請求賠償相當之金額；民法第184條第1項前段、第2項、第
    185條第1項、第193條第1項、第195條第1項分別定有明文。
    本件被告丁○○醉態駕車，疏未注意車前狀況，隨時採取必
    要之安全措施，以致肇事，顯有過失，其因而造成原告受傷
    ，即係因過失侵害原告之身體、健康，依民法第184條第1項
    前段，自應負損害賠償責任。而被告丙○○明知丁○○酒後
    不能安全駕駛車輛，仍將系爭自小客車借予丁○○使用，終
    致肇事，造成原告受傷，依上開說明，係違反保護他人之法
    律，且有過失，自應負損害賠償責任。被告二人之不法行為
    均係造成原告受傷之原因，依民法第185條第1項規定，應連
    帶負損害賠償責任。茲就原告請求被告賠償之各項金額應否
    准許，分述如次：
(一)原告三人之醫藥費用：原告主張其等因本件車禍受傷而支出
    前述醫藥費用，並提出澄清醫院、仁愛醫院醫療費用收據及
    藥局收據為證，徵之本件車禍原告三人受有前述頭顱骨骨折
    等甚為嚴重之傷害，堪信原告所提出之單據確為其等因本件
    車禍而支出之醫藥費用證明。然本院依卷附單據逐一核算結
    果，原告辛○○○於澄清醫院實際支出醫療費用620元、於
    仁愛醫院實際支出醫療費用26,625元、另購用醫藥用品支出
    11,958元，合計為39,203元；原告己○○於仁愛醫院實際支
    出醫療費用2,340元、另購用醫藥用品支出50元，合計為2,3
    90元；原告甲○○於澄清醫院實際支出醫療費用1,610元、
    於仁愛醫院實際支出醫療費用2,515元，合計為4,125元。前
    述醫藥費用核屬必要之費用，原告請求給付，應予准許。逾
    此部分之請求，則屬無據。
(二)原告甲○○之看護費用：按親屬間之看護，縱因出於親情而
    未支付該費用，然其所付出之勞力，顯非不能以金錢為評價
    ，此種基於身分關係之恩惠，自不能加惠於加害人，而應比
    照一般看護情形，認被害人受有相當看護費之損害，命加害
    人賠償，始符民法第193條第1項所定「增加生活上需要」之
    意旨 (最高法院89年台上字第1749號判決意旨參照)。本件
    甲○○受有頭部外傷合併腦挫傷、頭顱骨壓迫性骨折合併氣
    腦、右耳擦傷、右耳耳漏等傷害之事實，業於前述，又其受
    傷後於91年12月31日經急診住院，於92年1月7日出院，共計
    住院8日，其中加護病房4日等事實，有仁愛醫院92年6月5日
    出具之診斷證明書在卷可憑。則扣除住於加護病房無須看護
    之4日外，甲○○計住院4日而有受看護之必要。本院認依目
    前市場看護費用行情，原告主張以每日 (即全日24小時）2,
    000元計算，尚屬相當，則4日之看護費用共計8,000元，原
    告請求給付，應予准許。逾此數額以外之請求，則屬無據，
    不應准許。
(三)原告甲○○之助聽器費用：查甲○○為90年9月6日出生之幼
    兒，此有戶籍謄本在卷可佐。其因本件車禍受創後，右耳遺
    有聽力腦幹反應閾值55分貝之輕度聽損狀況，此等聽損狀況
    ，一般成年人不一定需要助聽器，但在幼兒的情況較特殊，
    需考慮其語言發育，若能輔以助聽器的話，對其語言發育較
    佳。一般品質的助聽器售價，依廠牌不同，其差異性頗大，
    依專業醫師之經驗，約需三至五萬元等情，有中國醫藥大學
    附設醫院93年3月12日院歷字第93030937號函、94年5月19日
    院歷字第0940501822函所附甲○○病情說明在卷可稽。按幼
    兒的語言發育，攸關其日後溝通學習能力與生活品質之良窳
    ，甲○○既有前述聽力受損情形，為使其語言發育正常，於
    成年前自有購用助聽器之必要。又依身心障礙者醫療及輔助
    器具費用補助辦法第4條所附標準表之規定，助聽器之最低
    使用年限為3年，又12歲以下兒童申請裝置助聽器及支架者
    ，得每年申請補助一次，參之甲○○確已於92年7月間首次
    購入售價9,000元之助聽器使用(此有龍友實業有限公司出具
    之證明書在卷可憑)，是本院認甲○○迄成年為止，應有必
    要購用助聽器共14次 (12歲以前每年1次共11次，之後至20
    歲成年止每3年1次共3次)，每次換用助聽器之單價依原告主
    張之9,000元計算 (此價格遠低於前述醫院函示說明價格，
    自屬可採)，則原告甲○○得請求之助聽器費用，合計為126
    ,000 元 (計算式：9,000×14=126,000)，原告請求給付，
    應予准許。逾此部分之請求，尚難准許。
(四)原告甲○○減少勞動能力之損害：原告甲○○主張其因本件
    車禍右耳聽力受損，屬勞工保險殘廢給付標準表第33項「一
    耳骨膜全部缺損或其他病變致聽覺機能喪失80分貝以上者」
    ，殘廢等級為第10級，減少勞動能力為46.14%云云，然查甲○○之右耳聽力損失 (即聽力腦幹反應閾值)為55分貝，已
    於上述，尚未達到勞工保險殘廢給付標準表所列「一耳聽覺
    障害」之標準，此外，就甲○○有何因本件傷勢而影響其未
    來勞動能力一節，原告並未能舉證以實其說，其請求賠償減
    少勞動能力之損害，即有未合。
(五)原告三人之精神慰撫金：按人格法益被侵害者所得請求非財
    產上損害之慰撫金數額，既無任何客觀標準可資為據，則法
    院量定此項金額，即應斟酌實際加害情形、所造成影響、被
    害人痛苦程度、兩造之身分地位、經濟狀況等情形，核定相
    當之數額。查原告辛○○○為46年3月20日出生，國小畢業
    ，擔任醫院看護，本件車禍受有頭部外傷合併腦挫傷、頭顱
    骨骨折、頭皮挫傷合併頭皮下血腫及撕裂傷、左腳踝撕裂傷
    、背部、臀部及右後大腿二度燙傷及右手肘擦傷等傷害，其
    傷勢廣泛而嚴重，身心自受有極大痛苦；己○○為91年11月
    20日出生，本件車禍受有頭部外傷合併腦震盪、頭皮挫傷合
    併撕裂傷不規則約三公分及臉部、頭皮擦傷等非輕之傷害，
    幼小身心受有相當痛苦；甲○○為90年9月6日生，本件車禍
    受有頭部外傷合併腦挫傷、頭顱骨壓迫性骨折合併氣腦、右
    耳擦傷、右耳耳漏、右耳聽力損失55分貝等傷害，稚弱身心
    ，遭此嚴重創傷，且遺有聽力損失之情形，自受有極大且長
    久之身心痛苦；被告丁○○空軍士校肄業，曾從事養蜂工作
    ；被告丙○○國中畢業，從事新聞工作；暨兩造所得及財產
    （詳如卷附稅務電子閘門財產所得調件明細表）等一切情狀
    ，認原告辛○○○、己○○、甲○○三人得請求之精神慰撫
    金，各以500,000元、200,000元、800,000元為適當。
四、綜上所述，本件原告得主張所受損害之金額，辛○○○合計
    為539,203元 (39,203＋500,000＝539,203)，己○○為202,
    390元（2,390＋200,000＝202,390），甲○○為938,125元
    （4,125＋8,000＋126,000＋800,000＝938,125）。復按強
    制汽車責任保險之保險人依強制汽車責任保險法規定所為之
    保險給付，視為被保險人損害賠償金額之一部分；被保險人
    受賠償請求時，得扣除之。強制汽車責任保險法第32條定有
    明文。查原告辛○○○、己○○、甲○○因本件車禍而自友
    聯產物保險股份有限公司各領取保險給付35,593元、760元
    、1,145元，有友聯產物保險股份有限公司函94年7月6日友
    聯豐總第15函在卷可參。依前開說明，此等保險給付應自本
    件損害賠償金額中扣除，則扣除後，原告辛○○○、己○○
    、甲○○得請求之金額應分別為503,610元、201,630元、93
    6,980元。從而，原告依共同侵權行為損害賠償請求權，請
    求被告連帶各給付如數之金額，及自起訴狀繕本送達最後被
    告翌日 (即92年9月2日)起至清償日止，按年息5%計算之利
    息，為有理由，應予准許；逾此請求，均無理由，應予駁回
    。
伍、原告及被告均陳明願供擔保，聲請宣告假執行及免為假執行
    ，就原告勝訴部分，核無不合，爰分別酌定相當之擔保金額
    ，併准許之。至原告敗訴部分，其假執行之聲請因訴之駁回
    而失所附麗，應予駁回。
陸、本件事證已臻明確，兩造所為之其他主張、陳述並所提之證
    據，經審酌後，認均與本件之結論無影響，不再一一論述，
    併予敘明。
柒、據上論結，本件原告之訴為一部有理由，一部無理由，依民
    事訴訟法第79條、第85條第1項但書、第2項、第390條第2項
    、第392條第2項，判決如主文。
中　　華　　民　　國　　94　　年　　10　  月　　7 　　日
                  民事第二庭    審判長法  官  許冰芬
                                      法  官  呂明坤
                                      法  官  蔡建興
正本係照原本作成。
如對本判決上訴，須於判決送達後20日內向本院提出上訴狀。
中　　華　　民　　國　　94　　年　　10　  月　　7 　　日
                                      書記官
